臺灣高等法院臺中分院刑事判決　　　　 94年度上易字第838號
上　訴　人　臺灣彰化地方法院檢察署檢察官
被　　　告　丁○○
上列上訴人因被告竊盜案件，不服臺灣彰化地方法院94年度易字
第487號，中華民國94年5月30日第一審判決（起訴案號：臺灣彰
化地方法院檢察署94年度偵字第1789號），暨移送併辦（案號：
同署94年度偵字第4126號），提起上訴，本院判決如下：
    主  文
原判決撤銷。
丁○○連續竊盜，累犯，處有期徒刑拾月。
    事  實
一、丁○○曾於民國（下同）89、90年間，分別因加重竊盜案件
    及違反毒品危害防制條例案件，分經臺灣彰化地方法院（以
    下稱原審法院）以89年度易字第1033號及90年度訴字第383
    號，各判處有期徒刑一年確定，2罪入監接續執行後，於92
    年3 月14日假釋付保護管束出監，並於92年4月13日假釋期
    滿未經撤銷，以已執行完畢論。詎其仍不知悔改，竟基於意
    圖為自己不法所有之概括犯意，連續3次於附表所示之時間
    、地點，以徒手搬運之犯罪方式，竊取如附表所示被害人戊○○等人所有如附表所示之財物得手，並以其所有之車牌號
    碼5U —3917號自小客車，將前揭竊得之物品載離逃逸。嗣
    於94年1月27日下午2時許，為警透過附近路口監視器畫面，
    循線在丁○○位於彰化縣員林鎮○○路22之17號住處查獲，
    始查悉上情。
二、惟丁○○仍不知警惕，又延承上開意圖為自己不法所有之概
    括犯意，於94年5月11日下午3時50分許，在彰化縣員林鎮○○里○○街13巷7號，徒手竊取甲○○所有桌上型電腦主機
    及康柏牌液晶螢幕各1台，得手後，藏匿於其不知情之友人
    黃寬涼位於彰化縣員林鎮○○里○○路○段6609號2樓辦公室
    。嗣於94年5月13日上午10時45分許，經警再其位於彰化縣
    員林鎮○○里○○路22之17號居所執行搜索時，為警循線尋
    獲，並扣得被害人甲○○所有桌上型電腦主機及康柏牌液晶
    螢幕各一台。
三、案經戊○○、李春柱、乙○○訴由彰化縣警察局彰化分局報
    請臺灣彰化地方法院檢察署檢察官偵查起訴，暨彰化縣警察
    局員林分局報請同署檢察官移送本院併案審理。
    理  由
一、前揭事實業據被告丁○○於原審及偵查中坦白認罪，核與證
    人即被害人戊○○於偵訊時之證述（見1789號偵查卷第17頁
    ）、證人即被害人李春柱、乙○○於警詢時之證述（均見警
    卷）、證人即被害人甲○○及證人黃寬涼於警詢時之證述（
    見4126號偵查卷第14、17頁）情節大致相符，並有監視器照
    片9紙（見警卷）、現場照片3紙（見警卷）、搜索扣押筆錄
    、贓物照片及贓物認領保管單2紙在卷足資佐證，足見被告
    上開自白應與事實相符而堪採信。從而事證明確，被告上開
    竊盜犯行應堪認定。
二、核被告丁○○所為，係犯刑法第320條第1項之竊盜罪，被告
    先後4次竊盜行為，時間緊接，所犯罪名相同，顯係出於概
    括之犯意為之，為連續犯，應依刑法第56條之規定，論以一
    罪，並加重其刑。又被告前揭於94年5月11日所為之竊盜犯
    行，雖未據起訴，惟該部分與起訴部分具有連續犯之裁判上
    一罪關係，並據檢察官移送併辦審理即94年偵字第4126號，
    應為起訴效力所及，法院自應併予審理。又被告於89、90年
    間，分別因加重竊盜案件及違反毒品危害防制條例案件，經
    原審法院以89年度易字第1033號及90年度訴字第383號，各
    判處有期徒刑一年確定，2罪入監接續執行後，於92年3月14
    日假釋付保護管束出監，並於92年4月13日假釋期滿未經撤
    銷，以已執行完畢論等情，此有台灣高法院法院被告前案紀
    錄表在卷可佐，其於五年以內再犯本件有期徒刑以上之罪，
    為累犯，應依刑法第47條規定遞加重其刑。原審認被告罪證
    明確，而予論罪科刑，固非無見，惟查原審未及審酌被告前
    揭於94年5月11日所為之竊盜犯行，尚有未洽，檢察官上訴
    據此指摘原審判決不當，為有理由，應由本院將原審判決撤
    銷改判，爰審酌被告前有竊盜等前科，仍不知悔改，且於原
    審審理本案期間，復再行竊，及犯罪之動機、目的、手段、
    次數、犯罪所得財物之性質與價值、犯罪後坦承犯行、態度
    良好等一切情狀，量處如主文第二項所示之刑，以資懲儆。
三、另台灣彰化地方法院檢察署94年度偵字第5428號移送併辦意
    旨略以：丁○○曾因違反毒品危害防制條例及竊盜案件，經
    臺灣彰化地方法院判處應執行有期徒刑一年，並於92年4月
    13日執行完畢，詎不知悔改，復於意圖為自己不法所有，於
    94年6月4日22時許，持客觀上可供兇器使用之T型板手，撬
    開許昭原位在彰化縣員林鎮○○路186號住處之門鎖後，侵
    入許昭原位在上址之住處內竊取財物，然為許昭原所察覺，
    丁○○遂將該T型板手及其所騎乘之車號KMJ－235號重機車
    （已發還車主黃泮文）遺留在現場後逃離，始未得逞，因認
    丁○○此部分涉犯刑法第321條第1項第1款、第2款、第3款
    之加重竊盜未遂罪嫌，且與前開論罪科刑部分有連續犯關係
    ，應併予審判云云。惟查，檢察官移送併辦之前揭所示竊盜
    行為之犯罪手法，與前開論罪科刑部分之竊盜犯行明顯不同
    ，且本件被告於原審審理時，已明確為認罪之陳述，並請求
    法院給予機會，而有悔改之意，則其於原審法院94年5月30
    日宣判後，再犯前揭加重竊盜未遂之罪，顯難認係基於同前
    之概括犯意為之，此部分自不能認與前開論罪科刑部分有連
    續犯裁判上一罪之關係，即非起訴效力所及，本院依法尚不
    得併予審究，應退回原偵查機關另依法處理，附此明。
四、又被告經合法傳喚無正當理由不到庭，爰不待其陳述逕行判
    決。
五、據上論斷，應依刑事訴訟法第371條、第369條第1項前段、
    第364條、第299條第1項前段，刑法第56條、第320條第1項
    、第47條，判決如主文。
本案經檢察官丙○○到庭執行職務。
中　　華　　民　　國　　94　　年　　8 　　月　　23　　日
　　　　　　　 刑事第六庭  審判長法　官　李　文　雄
　　　　　　　　　　　　　　　　 法　官　邱　顯　祥
　　　　　　　　　　　　　　　　 法　官　劉　連　星
上列正本證明與原本無異。
不得上訴。
                                 書記官　陳　秀　真
中　　華　　民　　國　　94　　年　　8 　　月　　24　　日
附錄：本案論罪科刑法條全文
中華民國刑法第320條第1項
意圖為自己或第三人不法之所有，而竊取他人之動產者，為竊盜
罪，處五年以下有期徒刑、拘役或五百元以下罰金。
附表：
┌──┬──────┬──────┬───┬──────┐
│編號│   時  間   │   地  點   │被害人│  行竊方式  │
│    │            │            │      │ 及竊得物品 │
├──┼──────┼──────┼───┼──────┤
│ 一 │94年1月15日 │彰化縣彰化市│戊○○│丁○○徒手將│
│    │凌晨3時7分許│中正路2段384│      │該水果攤外之│
│    │            │巷口前擺設之│      │雨棚打開，並│
│    │            │水果攤      │      │徒手竊取搬運│
│    │            │            │      │柳丁、橘子各│
│    │            │            │      │1箱（價值約 │
│    │            │            │      │新臺幣【下同│
│    │            │            │      │】1,000 元）│
├──┼──────┼──────┼───┼──────┤
│ 二 │94年1月23日 │彰化縣彰化市│李春柱│丁○○徒手開│
│    │凌晨5時許   │華山路143號 │      │啟未上鎖之鐵│
│    │            │水果攤      │      │門，進入內無│
│    │            │            │      │人居住之建築│
│    │            │            │      │物，竊取現金│
│    │            │            │      │1,000元、蘋 │
│    │            │            │      │果3箱、櫻桃1│
│    │            │            │      │箱、梨子3箱 │
│    │            │            │      │（總價值約10│
│    │            │            │      │,600元）    │
├──┼──────┼──────┼───┼──────┤
│ 三 │94年1月23日 │彰化縣彰化市│乙○○│丁○○自上開│
│    │凌晨5時     │華山路145號 │      │水果攤，進入│
│    │            │瑞芳早餐店  │      │內部空間相連│
│    │            │            │      │，且內亦無人│
│    │            │            │      │居住之建築物│
│    │            │            │      │內，竊取封口│
│    │            │            │      │機1臺（價值 │
│    │            │            │      │6,000元）   │
└──┴──────┴──────┴───┴──────┘
　　　　　　　　　　　　　　　　　　　　　　　　　　Ｆ
